臺灣桃園地方法院刑事判決
111年度審易字第1069號
公  訴  人  臺灣桃園地方檢察署檢察官 
被      告  李冠儀



上列被告因竊盜案件，經檢察官提起公訴（111年度偵字第15547
號），本院判決如下：
    主  文
李冠儀在航空站內竊盜，處有期徒刑陸月，如易科罰金以新台幣
壹仟元折算壹日。緩刑參年。
    事  實
一、李冠儀為內政部警政署航空警察局安全檢查大隊第一隊之約
    聘檢查員，於民國111年2月9日下午2時47分許，在桃園國際
    機場第一航廈出境3樓之出境管制區安全檢查線第2線執行人
    體掃描儀搜身檢查工作時，發覺不知情之檢查員王詩慧將旅
    客ENY KUSRINI（中文名陳碧玲，下稱陳碧玲）不慎遺失在
    安檢托盤內之2枚戒指移放置X光檢查儀上之拾得物盒內，竟
    意圖為自己不法之所有，基於竊盜之犯意，徒手竊取上開拾
    得物盒內其中1枚金戒指（已發還），得手後隨即藏匿於長
    褲右邊口袋內。嗣經陳碧玲發現戒指遺失，委由其配偶李重
    毅報警處理，始循線查獲上情。
二、案經內政部警政署航空警察局移送臺灣桃園地方法院檢察署
    檢察官偵查起訴。
    理  由
壹、證據能力：
一、按被告以外之人於審判外之言詞或書面陳述，除法律有規定
    者外，不得作為證據。又被告以外之人於審判外之陳述，雖
    不符前4條之規定，而經當事人於審判程序同意作為證據，
    法院審酌該言詞陳述或書面陳述作成時之情況，認為適當者
    ，亦得為證據。當事人、代理人或辯護人於法院調查證據時
    ，知有第159條第1項不得為證據之情形，而未於言詞辯論終
    結前聲明異議者，視為有前項同意，刑事訴訟法159條第1 
    項、第159條之5分別定有明文。查證人王詩慧、證人即被害
    人家屬李重毅分別於警詢時之陳述，固係審判外之陳述而屬
    傳聞證據，惟被告就上開審判外之陳述，於本院審理中，知
    有該項證據，未曾於言詞辯論終結前聲明異議，而本院審酌
    該等證人陳述作成時之情況，並無違法取證及證明力過低之
    瑕疵，亦認以之作為證據為適當，依前揭規定說明，自有證
    據能力。
二、卷內現場監視器錄影畫面翻拍照片、贓證物照片，均屬以機
    械之方式所存之影像再予忠實列印，並非依憑人之記憶再加
    以轉述而得，並非供述證據，並無傳聞證據排除法則之適用
    （最高法院98年度台上字第6574號判決意旨參照），該等照
    片均有證據能力。另本件認定事實所引用之卷內其餘卷證資
    料，並無證據證明係公務員違背法定程序所取得，被告於審
    判程序中復未於言詞辯論終結前表示異議，且卷內之文書證
    據，亦無刑事訴訟法第159條之4之顯有不可信之情況與不得
    作為證據之情形，則依刑事訴訟法第159條之5之規定，本件
    認定事實所引用之所有文書證據，均有證據能力，合先敘明
    。
貳、實體部分：
一、訊據被告李冠儀對於上開事實坦承不諱，核與證人王詩慧、
    被害人家屬李重毅分別於警詢中之證詞相符，復有現場監視
    器錄影畫面翻拍照片、內政部警政署航空警察局安全檢查大
    隊扣押筆錄、扣押物品目錄表及收據、內政部警政署航空警
    察局贓物認領保管單及證、贓物照片附卷足參，是本件事證
    明確，被告上揭犯行，已堪認定，應予依法論科。
二、核被告所為，係犯刑法第321條第1項第6款之在航空站內竊
    盜罪。爰審酌被告利用己為航空站約聘檢查員之機會而犯罪
    之犯罪手段、犯罪所得財物價值等一切情狀，量處如主文所
    示之刑，並諭知易科罰金之折算標準。至被告竊得之金戒指
    1枚業經發還被害人家屬李重毅，此有內政部警政署航空警
    察贓物認領保管單附卷可佐，不得諭知沒收及追徵價額。末
    以，被告迄無前科，有台灣高等法院被告前案紀錄表乙份在
    卷可稽，其犯後已與被害人ENY KUSRINI以新臺幣4,000元達
    成調解，並當庭給付完畢，有本院111年附民移調字第1840
    號調解筆錄在卷可憑，且被害人ENY KUSRINI亦表示對於給
    予被告緩刑之機會沒有意見等語，被告經此次罪刑宣告之教
    訓，信無再犯之虞，爰併予諭知緩刑，以啟自新。
據上論斷，應依刑事訴訟法第299條第1項前段，刑法第321條第1
項第6款、第41條第1項前段、第74條第1項第1款，刑法施行法第
1條之1第1項，判決如主文。
本案由檢察官陳羿如提起公訴，經檢察官張建偉到庭執行職務。
中　　華　　民　　國　　111 　年　　11　　月　　29　　日
　　　　　　　　　刑事審查庭  法  官  曾雨明
以上正本證明與原本無異。
如不服本判決應於收受判決後20日內向本院提出上訴書狀，並應
敘述具體理由。其未敘述上訴理由者，應於上訴期間屆滿後20日
內向本院補提理由書(均須按他造當事人之人數附繕本)「切勿逕
送上級法院」。
                              書記官  沈詩婷
中　　華　　民　　國　　111 　年　　11　　月　　30　　日
附錄本案論罪科刑法條：
中華民國刑法第321條
犯前條第1項、第2項之罪而有下列情形之一者，處6月以上5年以
下有期徒刑，得併科50萬元以下罰金：
一、侵入住宅或有人居住之建築物、船艦或隱匿其內而犯之。
二、毀越門窗、牆垣或其他安全設備而犯之。
三、攜帶兇器而犯之。
四、結夥三人以上而犯之。
五、乘火災、水災或其他災害之際而犯之。
六、在車站、港埠、航空站或其他供水、陸、空公眾運輸之舟、
    車、航空機內而犯之。
前項之未遂犯罰之。